臺灣臺北地方法院民事判決
111年度訴字第1143號
原      告  邱宏修  

訴訟代理人  李文中律師
            張雲翔律師                      
被      告  台灣獨家傳媒有限公司

法定代理人  張淯    
訴訟代理人  許博凱律師          
            楊昀芯律師
上列當事人間返還借款事件，本院於民國111年7月20日言詞辯論
終結，判決如下：
    主  文
被告應給付原告新臺幣貳佰伍拾萬元，及自民國一百一十年十月
三日起至清償日止，按週年利率百分之五計算之利息。
訴訟費用由被告負擔。
本判決於原告以新臺幣捌拾肆萬元供擔保後，得假執行。但被告
如以新臺幣貳佰伍拾萬元為原告預供擔保，得免為假執行。
    事實及理由
一、原告主張：被告於民國110年7月2日由公司負責人張淯代表
    ，向伊借款新臺幣(下同)250萬元，約定以110年10月2日為
    清償期。伊並於當日委由伊配偶鄭雪美匯款250萬元至被告
    元大商業銀行帳戶。詎被告於清償期限屆至後，仍未依約還
    款，為此依兩造間消費借貸契約之法律關係提起本訴，求為
    命被告返還250萬元並加付110年10月3日起至清償日止法定
    遲延利息之判決。並願供擔保，請求准為假執行之宣告。
二、被告則以：原告所稱之借貸，實係張淯個人向原告所為借款
    ，與與伊無關。至原告於110年7月2日匯付250萬元至伊帳戶
    ，則係原告委由伊公司為其子邱樂偉及邱樂偉所經營皇家健
    身倶樂部執行廣告行銷企劃之相關費用，而屬承攬報酬，並
    非原告所稱之借貸等語，資為抗辯。
三、按金錢借貸契約，固屬要物契約，應由貸與人就交付金錢之
    事實負舉證之責。惟借用人自己製作之文書已載明積欠借款
    之事實，並綜合其他證據，足以推知貸與人已交付該金錢者
    ，應認其就要物性之具備，已盡舉證責任(最高法院105 年
    度台簡上字第42號判決意旨參照)。次按當事人主張有利於
    己之事實，就其事實有舉證責任，若一方就其主張之事實已
    提出適當之證明，他造欲否認其主張者，即不得不提出相當
    之反證，此為舉證責任分配之原則。原告主張被告於110年7
    月2日由公司負責人張淯代表向原告借款250萬元，及原告於
    同日交付借貸金錢等情，固為被告所否認，並以：借據上記
    載借款人為張淯而非被告，且原告係因其他事由匯付被告25
    0萬元等情詞置辯。然查：
　㈠原告就其主張被告由公司負責人張淯代表向其借款乙情，乃
    提出由張淯出具之借據為憑（本院卷第15頁）。該借據內容
    係記載「借款人台灣獨家傳媒有限公司負責人張淯向邱宏修
    先生借款新臺幣貳佰伍拾萬元整，借款期限參個月，應於11
    0年10月2日歸還」等語，並由張淯以被告公司負責人之名義
    簽立借據，在借據內容及借款人簽署處，均一再表明張淯為
    「被告公司負責人」。依一般交易經驗，如張淯係個人向原
    告借款，當無必要在借據文件中，多處表明其公司負責人之
    地位。佐以原告於約定清償期屆至後向張淯催討還款，於對
    話中原告表示「我就跟妳說，我有妳的收據，向我借錢，妳
    10月2日就該還我，今天16日了妳都還沒有還我」，張淯則
    回稱「沒關係，邱哥哥，你該怎麼處理就怎麼處理，『要讓
    公司倒也沒關係』，我不知道怎麼辦，你要讓我多難看也沒
    關係，因為我真的還不起」等情，亦有被告不爭執真正之對
    話譯文可佐（本院卷第111頁），張淯在對話中對於無法還
    款之結果，亦表示「要讓公司倒也沒關係」等語，尤難認該
    筆借貸係張淯個人之借款。應認原告主張被告係由張淯以公
    司負責人地位代表簽立借據並向原告借款等情，堪屬可信。
    被告抗辯係張淯個人向原告借款云云，難認可採。
　㈡原告主張其於張淯出具借據之同日將250萬元匯付被告元大商
    業銀行帳戶，並非匯予張淯乙情，乃據原告提出匯出匯款申
    請單為憑（本院卷第17頁），該筆匯款之數額、日期均與前
    揭借據之內容相符。參酌原告對張淯催討還款時表示「我就
    跟妳說，我有妳的收據，向我借錢，妳10月2日就該還我」
    等情（本院卷第111頁），與兩造110年7月2日借據中約定「
    借款期限參個月，應於110年10月2日歸還」之內容一致，且
    張淯於對話中亦未否認該筆借款，僅一再表示無力清償等情
    ，亦有對話譯文可稽（本院卷第109至113頁），原告主張已
    交付借貸金錢250萬元乙情，核與前開事證相符，應屬可信
    ，堪信原告就其交付借貸金錢之事實，已提出適當之證明。
    被告否認原告之主張，依前揭舉證責任分配原則之說明，即
    應由被告提出相當之反證。被告雖抗辯該筆250萬元款項係
    關於邱樂偉及皇家健身倶樂部廣告行銷企劃之承攬報酬云云
    ，惟就兩造約以該250萬元作為承攬報酬乙節，並未提出反
    證，所辯自無可採。　　
　㈢綜上，原告主張被告向原告借款250萬元，惟未依約於110年1
    0月2日還款等情，應信為真實。則原告依消費借貸契約之法
    律關係，請求被告清償借款，洵屬有據。末按給付有確定期
    限者，債務人自期限屆滿時起，負遲延責任；遲延之債務，
    以支付金錢為標的者，債權人得請求依法定利率計算之遲延
    利息；應付利息之債務，其利率未經約定，亦無法律可據者
    ，週年利率為5%，為民法第229條第1項、第233條第1項前段
    及第203條所明定，被告所負消費借貸債務係以支付金錢為
    標的，且兩造未約定遲延清償時之利息，依上規定，原告請
    求被告加付自約定清償期翌日即110年10月3日起按法定利率
    計算之遲延利息，為有理由，應予准許。
四、綜上所述，原告依消費借貸契約之法律關係，請求被告給付
    250萬元及自110年10月3日起至清償日止按週年利率5%計算
    之利息，為有理由，應予准許。原告陳明願供擔保聲請准為
    假執行之宣告，經核並無不合，爰酌定相當擔保金額併准許
    之，並依被告之聲請，諭知其得預供相當之擔保金額免為假
    執行。
五、本件事證已臻明確，兩造其餘攻擊防禦方法及未經援用之證
    據，經審酌後核與判決結果不生影響，爰不一一論述，附此
    敘明。
六、訴訟費用負擔之依據：民事訴訟法第78條。
中　　華　　民　　國　　111 　年　　8 　　月　　5 　　日
                  民事第八庭  法　官　鄧晴馨
以上正本係照原本作成。
如對本判決上訴，須於判決送達後20日內向本院提出上訴狀。如
委任律師提起上訴者，應一併繳納上訴審裁判費。
中　　華　　民　　國　　111 　年　　8 　　月　　5 　　日
                              書記官  林鈞婷